# 陈老师，关于土地使用权的摊销问题

提问人：ahhf 时间：2010-07-17 22:01:22
某公司执行新会计准则，该公司通过出让方式取得一土地使用权用于建造厂房，取得土地使用权时计入无形资产，而地上附着物厂房尚在建，请问下列哪种表述准确？？ 有的说，无形资产不摊销，等到厂房达到可使用状态时，再摊销无形资产。有的说，应当摊销，但厂房实体建造期间的土地使用权摊销属于使该厂房达到预定可使用状态所需的必要、合理支出，因此应计入厂房的成本，不计入损益。有的说，新准则下无形资产和固定资产已分开核算，所以购入的无形资产当月入账当月就应摊销。

回答人：chenyiwei
回复 楼主 ahhf 的帖子支持你说的第二种做法：应当自取得土地使用权的当月开始摊销（土地使用权和房屋建筑物是单独确认的两项资产，土地使用权是否摊销与房屋建筑物是否达到预定可使用状态无关）。但厂房实体建造期间的土地使用权摊销属于使该厂房达到预定可使用状态所需的必要、合理支出，因此应计入厂房的成本，不计入损益。到房屋建筑物达到预定可使用状态后，这部分建设期内土地使用权摊销额构成固定资产原值的一部分，一并在房屋建筑物的使用寿命内折旧。

回答人：chenyiwei
回复 藤椅 ahhf 的帖子无形资产应当从取得当月就开始摊销。但在建设期间的摊销额应计入固定资产（房屋建筑物）的成本中，因为此阶段内的摊销额是为了使固定资产达到预定可使用状态所必需的、合理的支出，符合固定资产准则对固定资产成本构成要素的确定原则。 这里需要注意的是，仅仅是建设期内土地使用权的摊销计入房屋建筑物成本，而不是把开始建造时土地使用权的摊余价值整体转入在建工程价值。这一点需要注意与《企业会计制度》第 47 条的原规定加以区别。

提问人：呼叫帮助 时间：2013-01-22 20:20:11
回复 chenyiwei 的帖子
陈版若本公司购买了 10 亩地，办公和厂房占用了 2 亩，则是否应按 2 亩的土地成本计入在建工程成本？其他的摊销计入管理费用？

回答人：chenyiwei
请注意是把建造期间土地使用权的摊销额计入在建工程成本（可按占地面积比例分摊），不是直接把土地使用权价值计入在建工程成本。

提问人：呼叫帮助 时间：2013-01-22 20:24:05
新准则下是规定将无形资产摊销计入管理费用，现在将其占用的土地的面积的土地成本计入在建工程是否有法规依据？

回答人：chenyiwei
无形资产准则第十七条：无形资产的摊销金额一般应当计入当期损益，其他会计准则另有规定的除外。另外延伸到固定资产准则第九条，作为此处的“其他会计准则另有规定”。

提问人：原来你就在这里 时间：2018-03-18 09:49:53
请问陈老师，如果以前执行的是《企业会计制度》第 47 条，把开始建造时土地使用权的摊余价值整体转入在建工程，现在执行《企业会计准则》，是否需要按照会计政策变更进行追溯调整呢？

回答人：chenyiwei
不追溯调整。按 38 号准则应用指南中对该事项规定的衔接办法进行处理。